【裁判字號】    97,上訴,1718
【裁判日期】    980205
【裁判案由】    傷害致重傷
【裁判全文】
臺灣高等法院臺中分院刑事判決        97年度上訴字第1718號
上  訴  人
即  被  告  甲○○
選任辯護人  周進文 律師
            李宗炎 律師
上列上訴人因傷害案件，不服臺灣彰化地方法院96年度易字第15
89號，中華民國97年5月8日第一審判決（起訴案號：臺灣彰化地
方法院檢察署96年度偵字第7325號），提起上訴，本院判決如下
：
    主  文
原判決撤銷。
甲○○傷害人之身體，累犯，處有期徒刑貳年肆月，減為有期徒
刑壹年貳月。
    事  實
一、甲○○前於民國95年間因犯公共危險案件，經臺灣彰化地方
    法院於95年2月27日以95年度彰交簡字第58號判處有期徒刑4
    月確定，於同年9月15日徒刑執行完畢出監。詎仍不知悔改
    ，緣甲○○之舊識乙○○於95年12月15日9時30分許，前往
    彰化縣彰化市○○路200巷12號應徵臨時工時，巧遇甲○○
    並應邀飲酒，然於席間甲○○因認乙○○對伊朋友不敬而發
    生口角爭執，甲○○竟心生不滿，基於傷害他人身體之犯意
    ，與乙○○相互拉扯扭打，過程中，甲○○徒手重拳毆打乙
    ○○臉部，致乙○○受有右眼外傷性黃斑部裂孔合併視網膜
    剝離等傷害。
二、案經乙○○訴由彰化縣警察局彰化分局報請臺灣彰化地方法
    院檢察署檢察官偵查起訴。
    理  由
甲、證據能力部分：
    被告以外之人於審判外之陳述，經當事人於審判程序同意作
    為證據，法院審酌該言詞陳述或書面陳述作成時之情況，認
    為適當者，亦得為證據；當事人、代理人或辯護人於法院調
    查證據時，知有刑事訴訟法第159條第1項不得為證據之情形
    ，而未於言詞辯論終結前聲明異議者，視為有前項之同意，
    刑事訴訟法第159條之5定有明文。本案下列引為證據之證人
    陳述及書證，被告、辯護人及檢察官於本院審理中均不爭執
    其證據能力，且以之作為證據並無不當，依上揭法條之規定
    ，自均有證據能力。
乙、實體部分：
一、訊據上訴人即被告甲○○對於上揭事實坦承不諱，核與證人
    即告訴人乙○○、證人丁○○於原審審理時證述之情節相符
    ，復有中國醫藥大學附設醫院95年12月28日中市衛字第35號
    診斷證明書1紙、該醫院96年11月26日院管檔字第096110477
    8號函檢具之病歷資料1份、現場監視錄影紀錄光碟及翻拍照
    片4張在卷可稽，足認告上開自白核與事實相符，堪可採為
    論罪科刑之依據，本案事證明確，被告犯行至堪認定。
二、核被告所為，係犯刑法第277條第1項之普通傷害罪。又被告
    前於95年間因犯公共危險案件，經臺灣彰化地方法院於95年
    2月27日以95年度彰交簡字第58號判處有期徒刑4月確定，於
    同年9月15日徒刑執行完畢出監等情，此有臺灣高等法院被
    告全國前案紀錄表1件在卷可按，其於有期徒刑執行完畢5年
    內，故意再犯本件最重本刑為有期徒刑以上之罪，為累犯，
    應依刑法第47條第1項之規定，加重其刑。原審以被告犯罪
    事證明確，予以論罪科刑，固有所本，惟查，上開中國醫藥
    大學附設醫院95年12月28日中市衛字第35號診斷證明書及該
    院96年11月26日院管檔字第0961104778號函檢具之病歷資料
    係被害人乙○○於95年12月16日至該醫院急診及嗣後同年月
    22日住院、23日接受手術及至29日前之住院資料，此有上開
    函件檢具之病情說明1紙可佐，故該等資料並未就被害人乙
    ○○右眼外傷性黃斑部裂孔合併視網膜剝離之傷害於95年12
    月29日以後之情況為診斷認定，被害人乙○○是否達於重傷
    害之程度，並無法由上開資料加以確認。又經原審法院囑託
    財團法人彰化基督教醫院鑑定，就被害人乙○○右眼所為之
    鑑定結果為「D、眼部功能現狀評估：‧未矯正視力：。。
    。（右眼）見手動二十公分（此視力存疑，因病人不配合檢
    查）‧矯正後視力：。。。（右眼）見手動二十公分（此視
    力存疑，因病人不配合檢查）‧視野功能：。。。（右眼）
    ：病人不配合檢查。F、鑑定結果：檢查結果患者右眼視神
    經確實有萎縮的情況，但是因為患者自始至終對於檢查的配
    合度很低，因此對於視力的檢查結果須存疑。」，此有財團
    法人彰化基督教醫院九十七彰基院字第097040175號函檢具
    之殘障鑑定報告書附卷可稽，該鑑定報告書固然認被害人乙
    ○○之右眼視神經確有萎縮情況，惟該萎縮之症狀是否確影
    響視力？影響程度如何？是否達於重傷害之程度？因被害人
    乙○○不配合檢查，就其所認定之「見手動二十公分」結果
    ，於眼部功能現狀評估及鑑定結論皆認需對視力檢查結果存
    疑，故被害人乙○○所受之傷害是否達於重傷害之程度，並
    非全然無疑，本院再囑託中國醫藥大學附設醫院鑑定被害人
    乙○○右眼是否達於毀敗一目視能或其他於身體或健康，有
    重大不治或難治之重傷害之情形？惟該院無法聯絡乙○○到
    院檢查，此有該院97年12月12日院眼字第0971205264號函在
    卷可憑。綜上，本案尚無確切證據足認被告所為之傷害行為
    已導致告訴人達重傷害之結果。原審法院依上開病歷資料及
    診斷證明書，認被害人乙○○遭被告毆打，已達重傷害之加
    重結果，改以刑法第277條第2項後段之傷害致重傷罪論處，
    尚有未洽。而原審判決既有如上瑕疵，既經被告上訴，即屬
    無可維持，應由本院予以撤銷改判。爰審酌被告僅因細故，
    即動手痛毆友人，且迄今未與告訴人達成和解賠償損害，暨
    衡量其犯罪動機、手段、智識程度、生活情況等一切情狀，
    量處如主文第2項所示之刑，又被告上開犯罪時間係於96 年
    4月24日以前，合於中華民國九十六年罪犯減刑條例第2條第
    1項規定之基準日之前，應依該條例第2第1項第3款之規定，
    減其宣告刑二分之一，以資懲儆。
據上論結，應依刑事訴訟法第369條第1項前段、第364條、第299
條第1項前段，刑法第277條第1項、第47條第1項，中華民國96年
罪犯減刑條例第2條第1項第3款，第7條，判決如主文。
本案經檢察官丙○○到庭執行職務。
中    華    民    國    98    年    2     月    5     日
            刑事第一庭    審判長法  官  陳  紀  綱
                                法  官  陳  欣  安
                                法  官  姚  勳  昌
以上正本證明與原本無異。
不得上訴。
                                書記官  吳  宗  玲
中    華    民    國    98    年    2     月    5     日
附錄本案論罪科刑法條：
中華民國刑法第277條
傷害人之身體或健康者，處三年以下有期徒刑、拘役或一千元以
下罰金。
犯前項之罪因而致人於死者，處無期徒刑或七年以上有期徒刑；
致重傷者，處三年以上十年以下有期徒刑。


司法院資訊處製作；財團法人民間司法改革基金會備份。
